【裁判字號】    92,訴,3386
【裁判日期】    921231
【裁判案由】    清償借款
【裁判全文】
臺灣高雄地方法院民事判決                  九十二年度訴字第三三八六號
    原      告  萬泰商業銀行股份有限公司
    法定代理人  乙○○
    訴訟代理人  莊政潔
                        送達代.
    被      告  甲○○  住高雄.
右當事人間清償借款事件，本院於民國九十二年十二月二十六日言詞辯論終結，判決
如左：
      主      文
被告應給付原告新台幣伍拾伍萬貳仟玖佰捌拾玖元，及其中新台幣伍拾肆萬參仟貳佰
參拾參元自民國九十二年十月八日起清償日止，按年利率百分之二十計算之利息。
訴訟費用由被告負擔。
本判決於原告以新台幣壹拾捌萬伍仟元供擔保後，得假執行。
    事      實
甲、原告方面：
一、聲明：
  (一)被告應給付原告新台幣（下同）五十五萬二千九百八十九元，及其中五十四萬三
    千二百三十三元自民國九十二年十月八日起至清償日止，按年利率百分之十計算
    之利息。
  (二)訴訟費用由被告負擔。
  (三)請准原告供擔保後宣告假執行。
二、陳述：被告甲○○於八十九年一月十九日與原告訂立小額循環信用貸款契約，並
    持用原告發行之ＧＥＯＲＧＥ＆ＭＡＲＹ卡（救急現金卡），約定借款利率按年
    利率百分之十八點二五計算，遲延期間則依年利率百分之二十計算遲延利息，如
    未依約繳納本息，即喪失期限利益，全部債務視為到期。自八十九年一月二十七
    日起九十二年十月六日止，被告動用該卡借款合計本金五十四萬三千二百三十三
    元，截至繳款期限九十二年十月七日前，已計未收利息共九千七百五十六元，屢
    經催討均置之不理，爰依消費借貸之法律關係提起本件訴訟。
三、證據：提出小額循環信用貸款契約書、契據變更約定書、利息餘額查詢表、客戶
    交易明細表等件為證。
乙、被告方面：
一、聲明：
  (一)原告之訴駁回。
  (二)訴訟費用由原告負擔。
二、陳述：被告目前無力清償此筆債務。
    理      由
一、原告起訴主張：被告於八十九年一月十九日與原告訂立小額循環信用貸款契約，
    並持用原告發行之ＧＥＯＲＧＥ＆ＭＡＲＹ卡（救急現金卡），約定借款利率按
    年利率百分之十八點二五計算，遲延期間則依年利率百分之二十計算遲延利息，
    如未依約繳納本息，即喪失期限利益，全部債務視為到期。自八十九年一月二十
    七日起九十二年十月六日止，被告動用該卡借款合計本金五十四萬三千二百三十
    三元，截至繳款期限九十二年十月七日前，已計未收利息共九千七百五十六元，
    屢經催討均置之不理，爰依消費借貸之法律關係提起本件訴訟。被告則以：目前
    無力清償等語資為抗辯。
二、原告主張被告於八十九年一月十九日與原告訂立小額循環信用貸款契約，並持用
    原告發行之ＧＥＯＲＧＥ＆ＭＡＲＹ卡（救急現金卡），約定借款利率按年利率
    百分之十八點二五計算，遲延期間則依年利率百分之二十計算遲延利息，如未依
    約繳納本息，即喪失期限利益，全部債務視為到期，及截至九十二年十月六日止
    ，被告共計借款五十四萬三千二百三十三元，而截至繳款期限九十二年十月七日
    前，已計未收利息共九千七百五十六元之事實，業據其提出小額循環信用貸款契
    約書、契據變更約定書、利息餘額查詢表、客戶交易明細表等件為證，且為被告
    所不爭執，原告之主張，自堪信為真實。
三、按稱消費借貸者，謂當事人約定，一方移轉金錢或其他代替物之所有權於他方，
    而他方以種類、品質、數量相同之物返還之契約。借用人應於約定期限內，返還
    與借用物種類、品質、數量相同之物。遲延之債務，以支付金錢為標的者，債權
    人得請求依法定利率計算之遲延利息。但約定利率較高者，仍從其約定利率。當
    事人得約定債務人不履行債務時，應支付違約金，民法第四百七十四條、第四百
    七十八條、第二百三十三條第一項、第二百五十條第一項分別定有明文。經查，
    本件被告為系爭借貸契約之借用人，被告未依約清償本息，尚欠原告如主文第一
    項所示之本金、利息，已如前述，從而，原告依消費借貸之法律關係請求被告給
    付如主文第一項所示，即屬正當，應予准許。
四、原告陳明願供擔保以代釋明聲請宣告假執行，經核與法律規定相符，爰酌定相當
    之擔保金額而准許之。
五、據上論結：本件原告之訴為有理由，依民事訴訟法第七十八條、第三百九十條第
    二項，判決如主文。
中      華      民      國    九十二    年     十二     月    三十一    日
                                  臺灣高雄地方法院民事第二庭
~B法      官  曾淑娟
右為正本係照原本作成。
如不服本判決，應於送達後廿日內，向本院提出上訴狀並表明上訴理由，如於本
判決宣示後送達前提起上訴者，應於判決送達後十日內補提上訴理由書（須附繕本）。
中      華      民      國    九十二    年      九      月    三十一    日
~B法院書記官  林宜正


司法院資訊處製作；財團法人民間司法改革基金會備份。
